【裁判字號】    99,審交易,524
【裁判日期】    990713
【裁判案由】    過失致死
【裁判全文】
臺灣高雄地方法院刑事判決           99年度審交易字第524號
公  訴  人  臺灣高雄地方法院檢察署檢察官
被      告  丙○○
上列被告因過失致死案件，經檢察官提起公訴（99年度偵字第10
65號），嗣因被告就被訴事實為有罪之陳述，本院依簡式審判程
序審理，判決如下：
    主  文
丙○○犯過失致人於死罪，處有期徒刑玖月。
    事  實
一、丙○○未領有汽車駕駛執照，於民國98年12月28日上午8 時
    43分許，駕駛車號4687—TE號自用小貨車，沿高雄縣大寮鄉
    ○○○○道路由北往南方向行駛，行經高雄縣大寮鄉○○○
    路與產業道路口時，本應注意汽車行至無號誌之交岔路口，
    未劃分幹、支線道，同為直行車者，左方車應暫停讓右方車
    先行，而當時天候晴，日間自然光線，柏油路面乾燥無缺陷
    或障礙物，視距良好，客觀上並無不能注意之情事，竟疏未
    注意，適有宋淳銘騎乘車號ZEV —507 號機車沿永芳中路由
    西往東方向行駛至上開路口，亦疏未注意車前狀況，丙○○
    駕駛之自小客貨車右前車頭因而與宋淳銘所騎乘機車之左側
    車身發生碰撞，宋淳銘因而人車倒地，經送醫急救後，仍因
    顱內出血而不治死亡。嗣丙○○於偵查機關不知犯罪嫌疑人
    前，在報案者打電話報請警員郭裕仁前往現場處理時，承認
    其為肇事人而自首並願接受裁判。
二、案經宋淳銘之父甲○○訴由高雄縣政府警察局林園分局報告
    臺灣高雄地方法院檢察署檢察官偵查起訴。
    理  由
一、本件被告丙○○所犯刑法第276 條第1 項過失致死罪，係死
    刑、無期徒刑、最輕本刑為3 年以上有期徒刑以外之罪，其
    於就被訴事實為有罪之陳述，經本院告知簡式審判程序之旨
    ，並聽取公訴人及被告之意見後，裁定進行簡式審判程序，
    合先敘明。
二、上揭事實業據被告於本院審理時坦承不諱，復有道路交通事
    故現場圖、道路交通事故調查表(一)、(二)、事故現場照片16張
    、高雄縣政府警察局林園分局交通事故肇事人自首情形紀錄
    表、高雄縣政府警察局99年1 月8 日高縣警勤字第09900007
    63號函暨所檢附之高雄縣政府警察局指揮中心受理110 報案
    紀錄單、高雄縣政府消防局99年1 月13日高縣消指字第0990
    033466號函暨所檢附之車禍救護報案紀錄資料、錄音光碟、
    被害人宋淳銘之瑞生醫院診斷證明書、聖若瑟醫院法醫參考
    病歷摘要表、98年12月28日之勘（相）驗筆錄、臺灣高雄地
    方法院檢察署檢驗報告書、臺灣高雄地方法院檢察署相驗屍
    體證明書、法務部法醫研究所99年2 月1 日法醫毒字第0990
    000267號函暨所檢附之法務部法醫研究所毒物化學鑑定書、
    臺灣省高屏澎區車輛行車事故鑑定委員會99年4 月9 日高屏
    澎鑑字第0996000905號函暨所檢附之鑑定意見書在卷可稽。
    按汽車駕駛人行至無號誌或號誌故障而無交通指揮人員指揮
    之交岔路口，支線道車應暫停讓幹線道車先行。未設標誌、
    標線或號誌劃分幹、支線道者，少線道車應暫停讓多線道先
    行；車道數相同時，轉彎車應暫停讓直行車先行；同為直行
    車或轉彎車者，左方車應暫停讓右方車先行。但在交通壅塞
    時，應於停止線前暫停與他方雙向車輛互為禮讓，交互輪流
    行駛，道路交通安全規則第102 條第1 項第2 款定有明文。
    查被告駕車當時天候晴，日間自然光線，柏油路面乾燥無缺
    陷或障礙物，視距良好，客觀上並無不能注意之情事，被告
    竟疏未禮讓右方車先行，因而肇致本件車禍，其有過失甚明
    ，而被告之過失行為與被害人宋淳銘之死亡結果間具有相當
    因果關係。是被告之自白與事實相符，應堪採信。本件事證
    明確，被告犯行堪以認定。
三、核被告所為，係犯刑法第276 條第1 項過失致死罪。被告未
    領有汽車駕駛執照，此據其供述在卷，其駕駛自用小貨車致
    人死亡部分，應依道路交通管理處罰條例第86條第1 項規定
    加重其刑。被告於肇事後停留於案發現場，並於有偵查犯罪
    權限之機關及公務員發覺其犯罪前，主動向負責處理之員警
    自承係其駕車發生前揭車禍，進而接受裁判等情，有高雄縣
    政府警察局林園分局交通事故肇事人自首情形紀錄表在卷可
    參，是被告此舉當認合於自首要件，爰依刑法第62條前段規
    定減輕其刑，並依法先加後減。爰審酌被告無視於交通規則
    ，無照駕駛，因行至無號誌之交岔路口，未劃分幹、支線道
    ，同為直行車者，左方車未讓右方車先行之疏失，造成被害
    人宋淳銘死亡，其家人受有無可彌補之傷痛，迄今仍未與被
    害人家屬達成和解，惟念其犯後坦承犯行，且被害人就本件
    交通事故之發生與有過失等一切情狀，量處如主文所示之刑
    。
據上論斷，應依刑事訴訟法第273 條之1 第1 項、第299 條第1
項前段，道路交通管理處罰條例第86條第1 項，刑法第276 條第
1 項、第62條前段，刑法施行法第1 條之1 ，判決如主文。
本案經檢察官乙○○到庭執行職務。
中    華    民    國    99    年    7     月    13    日
                    交通法庭  法  官  顏銀秋
以上正本證明與原本無異。
如不服本判決應於收受送達後10日內向本院提出上訴書狀，並應
敘述具體理由；如未敘述上訴理由者，應於上訴期間屆滿後20日
內向本院補提理由書（均須按他造當事人之人數附繕本）「切勿
逕送上級法院」。
中    華    民    國    99    年    7     月    13    日
                              書記官  林豐富
附錄本判決論罪之法條
刑法第276條第1 項（過失致死罪）
因過失致人於死者，處2 年以下有期徒刑、拘役或2 千元以下罰
金。

司法院資訊處製作；財團法人民間司法改革基金會備份。
